臺灣雲林地方法院刑事判決
110年度訴字第653號
公  訴  人  臺灣雲林地方檢察署檢察官
被      告  林凱云



指定辯護人  本院公設辯護人郭雅琳  
上列被告因違反毒品危害防制條例案件，經檢察官提起公訴（11
0年度偵字第4202號），本院判決如下：
    主  文
乙○○犯販賣第三級毒品而混合二種以上之毒品未遂罪，累犯，處
有期徒刑壹年。
扣案如附表編號1至35所示之物，均沒收之。
    事  實
一、乙○○明知4-甲基甲基卡西酮（4-Methylmethcathinone、Mep
    hedrone、4-MMC）、甲基-N,N-二甲基卡西酮（Methy1-N,N-
    Dimethylcathinone）均係毒品危害管制條例第2條第2項第3
    款列管之第三級毒品，依法不得販賣，竟意圖營利，基於販
    賣第三級毒品而混合二種以上毒品之犯意，於民國110年6月
    13日前某時許，持其所有如附表編號35所示行動電話(下稱
    本案行動電話)，以網際網路連結至社群軟體TikTok（下稱
    抖音），使用暱稱「彰化(營)(飲料圖示)(營)」張貼「BJ4(
    惡魔圖示)音樂課上起來」之訊息，且張貼其通訊軟體微信
    之ID「1v1v0000000」，使登入抖音之不特定人均得閱覽知
    悉，主動表達販賣混合毒品咖啡包之意思。經警於網路巡邏
    見聞後，即於110年6月13日下午4時43分許註冊微信，再以
    暱稱「海南省公安大隊」將乙○○提供之上開微信ID加為好友
    ，喬裝為買家向乙○○佯稱欲購買上開毒品，雙方議定於同日
    晚間8時許，在雲林縣○○市○○路000號前，以新臺幣(下同)7,
    500元購買15包、贈送2包。乙○○隨後駕駛車牌號碼000-0000
    號自用小客車前往約定地點，因行程延宕，於同日晚間9時5
    7分許抵達，乙○○將混合毒品咖啡包17包交付無買受真意之
    警員，並告知施用方式，警員則將7,500元交付乙○○同時表
    明身分以現行犯將乙○○逮捕而未遂，並當場扣得如附表編號
    1至36所示之物(上開17包毒品經送驗，開拆包裝內均含橙色
    粉末及另1夾鏈袋包裝之淡黃色粉末，如編號1至34所示)。
二、案經雲林縣警察局斗六分局報告臺灣雲林地方檢察署檢察官
    偵查起訴。
    理  由
壹、程序方面
　　本判決所引用被告乙○○以外之人於審判外之陳述，檢察官、
    被告及辯護人於本院審理時對於證據能力均不爭執，迄言詞
    辯論終結前亦未聲明異議，本院審酌上開證據資料作成時之
    情況，尚無違法不當及證明力明顯過低之瑕疵，而認為以之
    作為證據應屬適當，依刑事訴訟法第159條之5規定，均有證
    據能力。
貳、實體方面
一、認定犯罪事實所憑之證據及理由
  ㈠上開犯罪事實，業據被告於警詢、偵查及審判中坦承不諱(警
    卷第7頁至第19頁、第93頁至第97頁、偵卷第35頁至第49頁
    、聲羈卷第27頁至第37頁、本院卷第122頁、第156頁、第16
    7頁)，並有員警110年6月14日偵察報告1份、雲林縣警察局
    斗六分局搜索扣押筆錄暨扣押物品目錄表及扣押物品收據各
    1份、現場照片2張、毒品咖啡包鑑驗照片19張、抖音對話紀
    錄擷圖20張、抖音個人資訊頁面擷圖3張、微信個人資訊頁
    面擷圖1張、毒品初篩檢測照片3張、雲林縣警察局刑案現場
    勘查採證報告表1份、本院勘驗查獲現場錄音筆錄1份在卷可
    稽（警卷第3頁、第4頁、第21頁至第57頁、第71頁、第72頁
    、偵卷第127頁、本院卷第122頁、第123頁），扣案如附表
    編號1至34所示之物，經送驗，將原本17包咖啡包外包裝拆
    開後，內裝有橙色粉末及另1夾鏈袋裝淡黃色粉末(如偵第42
    02號卷第71頁下方照片)，橙色粉末部分含有第三級毒品4-
    甲基甲基卡西酮、甲基-N,N-二甲基卡西酮成分，淡黃色粉
    末部分則含有第三級毒品4-甲基甲基卡西酮成分，有如附表
    編號1至34卷證欄所示證據在卷可參，復有如附表編號35所
    示本案行動電話扣案可佐，足認被告之自白與事實相符，可
    信為真實。又販賣第三級毒品係違法行為，非可公然為之，
    被告與上開購毒者間並非至親，倘非有利可圖，自無平白甘
    冒觸犯重罪之風險而特意於約定地點親自與購毒者交易第三
    級毒品之理，且被告於警詢時自陳本次交易7,500元能夠賺
    得利潤約2,000元等語(警卷第14頁)，足認被告主觀上確有
    營利之意圖甚明。
  ㈡綜上，本案事證明確，被告犯行堪以認定，應依法論科。
二、論罪科刑之理由
  ㈠109年7月15日修正施行之毒品危害防制條例增定第9條第3項
    規定：「犯前5條之罪（即毒品危害防制條例第4條至第8條
    ）而混合2種以上之毒品者，適用其中最高級別毒品之法定
    刑，並加重其刑至二分之一。」該條項所稱之「混合」，係
    指將2種以上之毒品摻雜調合，無從區分而言（如置於同一
    包裝）。考其立法目的，係因目前毒品查緝實務，施用混合
    毒品之型態日益繁多，且因混合毒品之成分複雜，施用後所
    造成之危險性及致死率均高於施用單一種類者，為加強遏止
    混合毒品之擴散，爰增定犯毒品危害防制條例第4條至第8條
    之罪，而有混合2種以上毒品之情形者，加重其刑至二分之
    一。此規定係就犯罪類型變更之個別犯罪行為予以加重，當
    屬刑法分則加重之性質而成為另一獨立之罪。經查，本案扣
    得之毒品咖啡包內橙色粉末部分送鑑定結果確混合第三級毒
    品4-甲基甲基卡西酮、甲基-N,N-二甲基卡西酮，係同一包
    裝內摻雜調合有2種以上之毒品，自屬該條項所稱之混合2種
    以上之毒品，而有該規定之適用。
  ㈡核被告所為，係犯毒品危害防制條例第9條第3項、第4條第6
    項、第3項之販賣第三級毒品而混合二種以上之毒品未遂罪
    。
  ㈢刑之加重及減輕
　⒈被告前因竊盜案件，經臺灣彰化地方法院以109年度易字第33
    5號判決判處有期徒刑7月確定，於110年5月8日縮短刑期執
    行完畢出監等情，有臺灣高等法院被告前案紀錄表1份在卷
    可參(本院卷第147頁至第152頁)。被告於有期徒刑執行完畢
    後5年內再犯本件有期徒刑以上之罪，為累犯。本院考量被
    告在前罪執行完畢後仍未警惕再犯本案，其對於刑罰之反應
    力薄弱，又本件並無適用刑法第59條規定減輕其刑之情形，
    亦無應量處最低法定刑避免罪刑不相當之情形，爰依法加重
    其刑。
　⒉被告販賣之毒品係混合二種以上第三級毒品之毒品咖啡包，
    應依毒品危害防制條例第9條第3項規定，加重其刑。
　⒊犯第4條至第8條之罪於偵查及歷次審判中均自白者，減輕其
    刑，為毒品危害防制條例第17條第2項所明定。查被告於警
    詢、偵查及審判中就犯罪事實均自白，爰依法減輕其刑，並
    先加重後減輕之。
　⒋被告已著手於販賣第三級毒品行為之實行，然因喬裝為買家
    之員警並無實際購入之真意而不遂，為未遂犯，爰依刑法第
    25條第2項之規定，按既遂犯之刑度減輕其刑，並遞減輕之
    。
　⒌犯第4條至第8條、第10條或第11條之罪，供出毒品來源，因
    而查獲其他正犯或共犯者，減輕或免除其刑，毒品危害防制
    條例第17條第1項亦有規定。又被告之「供出毒品來源」，
    與調查或偵查犯罪之公務員對之發動調查或偵查並進而破獲
    之間，論理上須具有先後且相當的因果關係，非謂被告一有
    供出毒品來源之人，而破獲在後，即得依上開規定予以減、
    免其刑(最高法院110年度台上字第5509號、第5510號判決意
    旨參照)。查被告於偵查中供稱其毒品來源為姜○寬，並提供
    雙方間對話紀錄供警方追查，由雲林縣警察局斗六分局偕同
    新北市政府警察局新店分局偵辦，並於110年9月9日由新店
    分局查緝姜○寬到案並移送臺灣桃園地方檢察署，姜○寬於警
    詢就於110年5月25日、29日、6月7日販賣毒品予乙○○之犯行
    均坦承等情，有雲林縣警察局斗六分局110年11月16日雲警
    六偵字第1101004612號函暨員警職務報告、刑事案件報告書
    各1份存卷可按（本院卷第69頁至第79頁）。該案移送書雖
    記載姜○寬販賣予被告之毒品係第二級毒品MDMA，惟僅係警
    方初驗結果，本案被告經扣得之毒品咖啡包警方初驗時結果
    亦呈MDMA反應，有前開扣押物品目錄表、刑案現場照片存卷
    可參，且被告與姜○寬於6月10日對話亦提及：「果汁粉裡面
    沒東西對吧，就單純果汁粉嗎？」「多少一點，主要夾鏈袋
    」等語，與本案查獲之毒品咖啡包顯為相同之物，從而，姜
    ○寬販賣毒品予被告，早於被告本案販賣未遂之時間，應認
    被告向姜○寬購買毒品之行為與本案具關聯性，姜○寬係因被
    告供出才查獲，爰依毒品危害防制條例第17條第1項規定減
    輕其刑，並依法再遞減輕之。
  ㈣爰審酌被告明知施用毒品將造成施用者生理成癮、心理依賴
    ，且危害身體健康，竟無視政府杜絕毒品犯罪之禁令，著手
    為販賣第三級混合毒品犯行，所為應予非難。又考量被告著
    手販賣毒品之種類、數量，本案未及賣出即為警查獲，尚未
    對社會大眾產生具體之損害等情節；另參以被告前科素行，
    與其自陳高中畢業，目前從事餐飲業，月收入2萬5,000元至
    2萬8,000元等一切情狀(本院卷第167頁、第168頁)，量處如
    主文所示之刑。
三、沒收
  ⒈扣案如附表編號1至34所示之第三級毒品，均屬違禁物，而存
    放上開毒品之包裝袋與其內毒品難以完全析離，復無析離之
    實益及必要，應併視為違禁物，均應依刑法第38條第1項規
    定，不問屬於犯罪行為人與否，諭知沒收。
　⒉扣案如附表編號35所示本案行動電話，為被告所有供與佯為
    買家之警員聯繫毒品交易所使用之物，經被告自承確實(本
    院卷第164頁)，應依毒品危害防制條例第19條第1項之規定
    宣告沒收。
　⒊起訴意旨雖認扣案如附表編號36所示2萬元為被告犯罪所得應
    予沒收，惟被告供稱為其他次販賣毒品交易所得(聲羈卷第3
    4頁、本院卷第165頁)，而本案被告販賣第三級毒品之犯行
    為未遂，且警員佯裝交易時所交付之7,500元已歸還警員，
    被告未因此獲得買賣價金，是本案無犯罪所得應予宣告沒收
    、追徵問題，扣案如附表編號36所示2萬元與本次犯行無涉
    ，故不予宣告沒收。　　
據上論斷，應依刑事訴訟法第299條第1項前段，判決如主文。
本案經檢察官甲○○提起公訴，檢察官黃立夫到庭執行職務。
中    華    民    國    111   年    2    月     22    日
                  刑事第二庭  審判長法  官    王紹銘                                        法  官    簡鈺昕                                         法  官    黃麗竹
以上正本證明與原本無異。　　　　　　　　　　　　　　
如不服本判決應於收受判決後20日內向本院提出上訴書狀，並應
敘述具體理由；其未敘述上訴理由者，應於上訴期間屆滿後20 
日內向本院補提理由書（均須按他造當事人之人數附繕本）。「
切勿逕送上級法院」。
                                     書記官    黃巧吟
中    華    民    國    111   年    2    月     22    日

附錄本案論罪科刑法條全文：
毒品危害防制條例第4條
製造、運輸、販賣第一級毒品者，處死刑或無期徒刑；處無期徒
刑者，得併科新臺幣3千萬元以下罰金。
製造、運輸、販賣第二級毒品者，處無期徒刑或10年以上有期徒
刑，得併科新臺幣1千5百萬元以下罰金。
製造、運輸、販賣第三級毒品者，處7年以上有期徒刑，得併科
新臺幣1千萬元以下罰金。
製造、運輸、販賣第四級毒品者，處5年以上12年以下有期徒刑
，得併科新臺幣5百萬元以下罰金。
製造、運輸、販賣專供製造或施用毒品之器具者，處1年以上7年
以下有期徒刑，得併科新臺幣1百50萬元以下罰金。
前五項之未遂犯罰之。
毒品危害防制條例第9條
成年人對未成年人販賣毒品或犯前三條之罪者，依各該條項規定
加重其刑至二分之一。
明知為懷胎婦女而對之販賣毒品或犯前三條之罪者，亦同。
犯前五條之罪而混合二種以上之毒品者，適用其中最高級別毒品
之法定刑，並加重其刑至二分之一。

附表：
編號 物品名稱 數量 鑑定結果 卷證 1 已開封標示「CHANEL」圖示彩色包裝（內含橙色粉末） 1包（驗餘淨重2.3240公克，含包裝袋1只） 經鑑驗結果均含有第三級毒品4-甲基甲基卡西酮（4-methylmethcathinone、Mephedrone、4-MMC）、甲基-N,N-二甲基卡西酮（Methy1-N,N-Dimethylcathinone）成分，純度低於1％。  ①雲林縣警察局斗六分局搜索扣押筆錄暨扣押物品目錄表各1份（警卷第21頁至第29頁） ②衛生福利部草屯療養院草療鑑字第1100900428號鑑驗書1份（偵卷第147頁至第153頁） 2 標示「CHANEL」圖示彩色包裝（內含橙色粉末） 1包（驗餘淨重1.5825公克，含包裝袋1只）   3 標示「CHANEL」圖示彩色包裝（內含橙色粉末） 1包（驗餘淨重2.9347公克，含包裝袋1只）   4 標示「CHANEL」圖示彩色包裝（內含橙色粉末） 1包（驗餘淨重2.5396公克，含包裝袋1只）   5 標示「CHANEL」圖示彩色包裝（內含橙色粉末） 1包（驗餘淨重2.0895公克，含包裝袋1只）   6 標示「CHANEL」圖示彩色包裝（內含橙色粉末） 1包（驗餘淨重3.6206公克，含包裝袋1只）   7 標示「CHANEL」圖示彩色包裝（內含橙色粉末） 1包（驗餘淨重2.4781公克，含包裝袋1只）   8 標示「CHANEL」圖示彩色包裝（內含橙色粉末） 1包（驗餘淨重2.7740公克，含包裝袋1只）   9 標示「CHANEL」圖示彩色包裝（內含橙色粉末） 1包（驗餘淨重1.9099公克，含包裝袋1只）   10 標示「CHANEL」圖示彩色包裝（內含橙色粉末） 1包（驗餘淨重2.1704公克，含包裝袋1只）   11 標示「CHANEL」圖示彩色包裝（內含橙色粉末） 1包（驗餘淨重1.9839公克，含包裝袋1只）   12 標示「CHANEL」圖示彩色包裝（內含橙色粉末） 1包（驗餘淨重1.9770公克，含包裝袋1只）   13 標示「CHANEL」圖示彩色包裝（內含橙色粉末） 1包（驗餘淨重1.5846公克，含包裝袋1只）   14 標示「CHANEL」圖示彩色包裝（內含橙色粉末） 1包（驗餘淨重2.1401公克，含包裝袋1只）   15 標示「CHANEL」圖示彩色包裝（內含橙色粉末） 1包（驗餘淨重2.5775公克，含包裝袋1只）   16 標示「CHANEL」圖示彩色包裝（內含橙色粉末） 1包（驗餘淨重2.4068公克，含包裝袋1只）   17 標示「CHANEL」圖示彩色包裝（內含橙色粉末） 1包（驗餘淨重1.9140公克，含包裝袋1只）   18 已開封標示「CHANEL」圖示彩色包裝（內含淡黃色粉末） 1包（驗餘淨重0.3003公克，含包裝袋1只） 經鑑驗結果均含有第三級毒品4-甲基甲基卡西酮（4-Methylmethcathinone、Mephedrone、4-MMC）成分，純質淨重3.4028公克。 ①雲林縣警察局斗六分局搜索扣押筆錄暨扣押物品目錄表各1份（警卷第21頁至第29頁） ②衛生福利部草屯療養院草療鑑字第1100900428號鑑驗書1份（偵卷第153頁至第165頁） 19 標示「CHANEL」圖示彩色包裝（內含淡黃色粉末） 1包（驗餘淨重0.3700公克，含包裝袋1只）   20 標示「CHANEL」圖示彩色包裝（內含淡黃色粉末） 1包（驗餘淨重0.2967公克，含包裝袋1只）   21 標示「CHANEL」圖示彩色包裝（內含淡黃色粉末） 1包（驗餘淨重0.3083公克，含包裝袋1只）   22 標示「CHANEL」圖示彩色包裝（內含淡黃色粉末） 1包（驗餘淨重0.2917公克，含包裝袋1只）   23 標示「CHANEL」圖示彩色包裝（內含淡黃色粉末） 1包（驗餘淨重0.3263公克，含包裝袋1只）   24 標示「CHANEL」圖示彩色包裝（內含淡黃色粉末） 1包（驗餘淨重0.3648公克，含包裝袋1只）   25 標示「CHANEL」圖示彩色包裝（內含淡黃色粉末） 1包（驗餘淨重0.3365公克，含包裝袋1只）   26 標示「CHANEL」圖示彩色包裝（內含淡黃色粉末） 1包（驗餘淨重0.2872公克，含包裝袋1只）   27 標示「CHANEL」圖示彩色包裝（內含淡黃色粉末） 1包（驗餘淨重0.2901公克，含包裝袋1只）   28 標示「CHANEL」圖示彩色包裝（內含淡黃色粉末） 1包（驗餘淨重0.3175公克，含包裝袋1只）   29 標示「CHANEL」圖示彩色包裝（內含淡黃色粉末） 1包（驗餘淨重0.2821公克，含包裝袋1只）   30 標示「CHANEL」圖示彩色包裝（內含淡黃色粉末） 1包（驗餘淨重0.3470公克，含包裝袋1只）   31 標示「CHANEL」圖示彩色包裝（內含淡黃色粉末） 1包（驗餘淨重0.3370公克，含包裝袋1只）   32 標示「CHANEL」圖示彩色包裝（內含淡黃色粉末） 1包（驗餘淨重0.3237公克，含包裝袋1只）   33 標示「CHANEL」圖示彩色包裝（內含淡黃色粉末） 1包（驗餘淨重0.3098公克，含包裝袋1只）   34 標示「CHANEL」圖示彩色包裝（內含淡黃色粉末） 1包（驗餘淨重0.3155公克，含包裝袋1只）   35 Samsung廠牌行動電話(含門號0000000000號SIM卡1張) 1支 無 雲林縣警察局斗六分局搜索扣押筆錄暨扣押物品目錄表各1份（警卷第21頁至第29頁） 36 新臺幣1,000元紙鈔 20張 無